臺灣高雄地方法院刑事判決　　　　　　　94年度訴字第2081號
公　訴　人　臺灣高雄地方法院檢察署檢察官
被　　　告　乙○○
上列被告因公共危險等案件，經檢察官提起公訴（94年度偵字第
11015 號），本院判決如下：
    主  文
乙○○共同連續攜帶凶器竊盜，處有期徒刑壹年貳月，扣案之小
型破壞剪及大型鐮刀各壹支、尼龍繩壹條，均沒收之。
    事  實
一、乙○○與丙○○（另案經94年易字第750 號判決確定）共同
    基於意圖為自己不法所有之概括犯意聯絡，(1)先於民國94年
    5 月13日凌晨0 時許，由乙○○駕駛車牌號碼ZK─406 號營
    業自小客車，搭載丙○○，並由丙○○攜帶其所有客觀上可
    供兇器使用之小型破壞剪及大型鐮刀各1 支，前往高雄縣旗
    山鎮國道10號高速公路嶺口交流道西向入口匝道處後，由丙
    ○○持上開鐮刀清除附近雜草後，再以破壞剪剪斷該處之路
    燈電纜線後，並將上開電纜線抽拉出約950 公尺（起訴意旨
    誤載為1000公尺。價值約新台幣20餘萬元），再由丙○○與
    乙○○共同將電纜線搬運上車。(2)隨由乙○○開車搭載丙○
    ○至附近之台21線282 公里處，再由丙○○持上開兇器即破
    壞剪及鐮刀各1 支，以破壞剪剪斷該處之分隔島路燈電纜線
    後，再以用尼龍繩綁住電纜線一端，另一端綁在上開車輛後
    面，由乙○○駕車將電纜線拖出約300 公尺。得手後，2 人
    即將電纜線搬上車返回高雄縣大寮鄉○○路○段186 之1 號
    丙○○住處。嗣於同日上午5 時30分許，為警在上址查獲，
    並在該處及ZK─406 號營業自小客車後車廂扣得國道10號電
    纜線約950 公尺、台21線電纜線約300 公尺，另在丙○○、
    乙○○之住處房間扣得其等所有供竊盜所用之小型破壞剪1
    支、大型鐮刀1 支及尼龍繩1 條等物。
二、案經高雄縣警察局林園分局報告臺灣高雄地方法院檢察署檢
    察官偵查起訴。
    理  由
壹、證據能力部分：
一、被告以外之人於偵查中向檢察官所為之陳述，除顯有不可信
    之情況者外，得為證據，刑事訴訟法第159 條之1 第2 項亦
    有明文，而該條之立法理由係認被告以外之人（包括證人、
    鑑定人、告訴人、被害人及共同被告等）之陳述如在法官面
    前為之，因其任意陳述之信用性係在已受確定保障之情況下
    所為，自得作為證據。而現階段刑事訴訟法規定檢察官代表
    國家偵查犯罪、實施公訴，依法其有訊問被告、證人及鑑定
    人之權，證人、鑑定人且須具結，而實務運作時，檢察官偵
    查中向被告以外之人所取得之陳述，原則上均能遵守法律規
    定，不致違法取供，其可信度極高，職是，被告以外之人前
    於偵查中已具結而為證述，除反對該項供述得具有證據能力
    之一方，已釋明「顯有不可信之情況」之理由外，即不宜遽
    指該證人於偵查中之陳述不具證據能力。本件證人陳永靜於
    偵查中在檢察官前所為陳述，已經依法具結，並無顯不可信
    之特別情況，且在偵查時尚無不法取供致證人證詞顯不可信
    之情事，是其於偵查中之證述，自得採為本件證據。
二、被告以外之人於審判外之陳述，雖不符刑事訴訟法第159 條
    之1 至第159 條之4 之規定，而經當事人於審判程序同意作
    為證據，法院審酌該言詞陳述或書面陳述作成時之情況，認
    為適當者，亦得為證據，刑事訴訟法第159 條之5 第1 項定
    有明文。被告及檢察官對於證人丙○○、陳永靜、楊秋淑於
    警詢之證述及交通部臺灣區○道○○○路局南區工程處94年
    8 月4 日南工字第0940006729號函，於本院審判程序時，均
    同意作為本案證據使用，茲審酌該等書面陳述作成時之情況
    ，並無非法取供等無不宜作為證據之情事，依刑事訴訟法第
    159 條之5 第1 項之規定，得作為證據。
貳、論罪科刑部分：
一、上揭事實，業據被告乙○○於本院審理時坦承不諱，且與共
    同被告丙○○於警詢及本院審理時之供述互核相符（見高縣
    林警刑移字第094000686 號警詢卷第2 頁、本院卷第247 頁
    ），並有證人即國道高速公路局南區工程處工程員陳永靜於
    警詢及偵查中之證述（上開警詢卷第13～14、94年度偵字第
    11015 號卷第28頁）、證人即台21線電纜線承包人員楊秋淑
    於警詢之證述，且有交通部臺灣區○道○○○路局南區工程
    處94年8 月4 日南工字第0940006729號函覆資料（見本院卷
    第49頁），有扣案之電纜線、小型破壞剪及大型鐮刀各1 支
    、尼龍繩、搜索扣押目錄表及贓物認領保管單、查獲及現場
    照片24紙等件附卷可考，足認被告之自白與事實相符，應足
    採信。從而，本件事證明確，被告犯行堪予認定，應依法論
    科。
二、被告行為後，刑法、刑法施行法業已於94年2 月2 日、95
    年6 月14日修正公佈，並均自95年7 月1 日施行，參酌最高
    法院95年5 月23日刑事庭第8 次會議決議，應依刑法第2 條
    第1 項之規定，為新舊法比較：
（一）修正前刑法第28條規定：「二人以上共同實施犯罪之行為
      者，皆為正犯」，而修正後該條則將「實施」修正為「實
      行」，以排除陰謀共同正犯及預備共同正犯，被告於修法
      前後均構成共同正犯，並無歧異之處，故應依一般法律適
      用之原則，適用現行、有效之裁判時法論處。
（二）修正前具有刑法第56條連續犯之關係者，則以一罪論，然
      修正後之刑法業已刪除第56條連續犯之規定，則被告所犯
      數罪即應依修正後之數罪併罰之規定分論併罰。此刪除雖
      非犯罪構成要件之變更，但顯已影響行為人刑罰之法律效
      果，自屬法律有變更，仍應比較新舊法之規定。是比較結
      果，修正後之規定並非較有利於被告。
（三）經綜合比較結果，新法對被告並非有利，應依刑法第2 條
      第1 項前段之規定，適用行為時法即修正前之刑法處斷之
      。
三、查扣案之小型破壞剪為全支鐵製、質地堅硬；扣案之大型鐮
    刀（即丙○○於另案所稱之砍刀），其刀刃部分長約24公分
    、寬約5 公分，刀柄部分長約18公分，刀刃部分為鐵製、刀
    柄部分為木柄，均經本院於另案審理時勘驗屬實（見94年度
    易字第750 號卷第102 、103 頁），且有扣案工具及卷附之
    照片在卷可稽（見高縣林警刑移字第0940000686號卷第32頁
    ），客觀上顯係足以對他人生命、身體構成威脅，且具有危
    險性之兇器明確。故核被告乙○○所為，係犯刑法第321 條
    第1 項第3 款之攜帶兇器竊盜罪。被告乙○○與丙○○2 人
    間，有犯意聯絡及行為分擔，應以共同正犯論。被告先後2
    次加重竊盜犯行，時間緊接，所犯罪名相同，顯係出於概括
    之犯意為之，為連續犯，爰依修正前刑法第56條之規定以一
    罪論，並加重其刑。爰審酌被告犯後坦承犯行，態度尚可，
    惟為貪圖小利，竟趁管理機關防護不易，而與丙○○竊取國
    道10號公路及省道之電纜線高達950 公尺、300 公尺，數量
    龐大，造成大量之路燈施設形同虛設，妨害公眾之利用，縱
    經管理者領回被告所竊之電纜線，亦需耗費更多時間、金錢
    予以勘查、修復，損失重大等一切情狀，量處如主文所示之
    刑。扣案之小型破壞剪、大型鐮刀各1 支為共同正犯丙○○
    所有，尼龍繩1 條為被告乙○○所有，均係供本案竊盜所用
    之物，已經被告乙○○及共同正犯丙○○供述在卷（見本院
    卷第247 頁、94年度易字第750 號卷第41、102 、103 頁）
    ，應依刑法第38條第1 項第2 款宣告沒收。又除小型破壞剪
    、大型鐮刀各1 支及尼龍繩1 條外，其餘扣案之物均非被告
    乙○○與共同正犯丙○○供本案竊盜所用之物，亦經渠等陳
    述在卷，爰不另為沒收之諭知，附此敘明。
四、不另為無罪之諭知：
（一）公訴意旨略以：被告乙○○與丙○○竊取上開國道10號及
      台21線省道之路燈電纜線，造成該處之路燈無法點亮，致
      生車輛往來之危險，另涉刑法第185 條第1 項妨害公眾往
      來安全罪嫌等語。
（二）惟按「損壞或壅塞陸路、水路、橋樑或其他公眾往來之設
      備或以他法致生往來之危險」，即刑法第185 條第1 項所
      定之妨害公眾安全之犯行，衡諸該條意旨所謂「其他公眾
      往來之設備」，應係指等同於陸路、水路、橋樑等與公眾
      交通往來相關聯之設備，如鐵路、捷運等設備始屬之，路
      燈僅屬陸路之附屬照明設備，與公眾通行往來之交通難謂
      有直接之關聯，自不得謂係該條文所稱之「公眾往來設備
      」；且現今車輛均需具備照明設備始得行駛於道路，故縱
      於未設有路燈之照明設備之道路上，仍得以車輛自有之照
      明設備行駛之，是上開路燈照明失效是否即「致生往來危
      險」，即屬可疑。況目前仍有許多道路均未設置路燈，足
      見路燈並非陸路之絕對必要設備甚明。因之，道路路燈之
      照明設備一時失效，尚難遽認係致生往來之危險。此外，
      復查無其他事實足以證明被告有公訴意旨所指妨害公眾往
      來安全之犯行，原應諭知無罪，惟公訴意旨認此部分與前
      開有罪部分有想像競合犯之裁判上一罪關係，爰不另為無
      罪之諭知，附此敘明。
五、退併辦部分：
    末併辦意旨（94年度偵字第23788 號）略以：被告乙○○承
    繼上開為自己不法所有及妨害公眾往來安全之犯意，另於94
    年8 月18日9 時30分許，在高雄縣大寮鄉○○○ ○ 道10.2公
    里至10.3公里處，以其所有足供為凶器使用之鐮刀、鐵鉗、
    電纜鐵鉗、美工刀等工具，竊取公路局第三區工程處所有，
    裝置於上開路段之電纜線1 批得手後，被告隨即於嗣於高雄
    縣大寮鄉○○○○道萬大橋下剝削電纜線皮，嗣於94年8 月18
    日9 時30分許，被告欲將剝削電纜線皮後所取出之銅線載運
    至他處販賣時，為警查獲，並扣有鐮刀、鐵鉗、電纜鐵鉗、
    美工刀等工具各1 把及電纜線91公斤（含皮），因而認被告
    涉犯連續涉犯竊盜及公共危險罪嫌等語。惟查，被告乙○○
    前因於94年8 月17日某時許，明知姓名年籍不詳之成年男子
    在高雄縣大寮鄉台88線萬大橋下所交付之電纜線1 批（重約
    91公斤），係來路不明之贓物（為公路總局地諳區養護工程
    處所有，於不詳時、地失竊），竟仍基於收受贓物之故意而
    予以收受，嗣於94年8 月18日上午9 時30分許，在高雄縣大
    寮鄉台88線萬大橋下，持鐮刀、美工刀、老虎鉗、鐵鉗各1
    支等工具剝去上開電纜線之外皮，並將取得之同限制於騎乘
    之車牌號碼WIA-451 號輕型機車腳踏板上放置，欲載往他處
    變賣之際，為警查獲，因而經臺灣高雄地方法院檢察署檢察
    官以94年度偵字第18811 號簡易判決處刑書向本院聲請簡易
    判決處刑，並經本院認不宜以簡易判決處刑，改依通常程序
    審理，並以95年易字第557 號判處被告收受贓物，處拘役40
    日確定，經本院調閱上開95年度易字第557 號全卷核閱明確
    ，且有上開判決書及臺灣高等法院被告前案紀錄表在卷可憑
    。而併案意旨認被告乙○○涉有竊盜及公共危險罪嫌，係以
    被告乙○○於94年8 月18日9 時30分在被查獲，並扣得鐮刀
    、鐵鉗、電纜鐵鉗、美工刀等工具各1 把及電纜線91公斤（
    含皮）在案，然併案意旨所指之犯行，核與上開95年易字第
    557 號收受贓物案件所指犯行，查獲之時、地及查獲之物品
    ，均屬相同，另被告於94年度偵字第23788 號案件中，於94
    年8 月18日下午2 時35分所製作之警詢筆錄（高雄縣政府警
    察局鳳警移字第0940086629號警卷），亦與95 年 度易字第
    55 7號收受贓物案件中所製作之警詢筆錄（高雄縣政府警察
    局高縣警刑3 字第09400800505 號警詢卷，為影印卷）內容
    、所附之查獲照片均屬相同，有該筆錄2 份在卷可憑，是足
    認併案意旨所移送之案件與95年度易字第557 號已經判決確
    定之案件為同一案件，且上開收受贓物犯行與本件並無裁判
    上一罪之關係，是本院尚無從併案審理，應退由檢察官另為
    適法處理，附此敘明。
據上論斷，應依刑事訴訟法第299 條第1 項前段，刑法第2 條第
1 項前段、第28條、（修正前）第56條、第321 條第1 項第3 款
、第38條第1 項第2 款，判決如主文。
本案經檢察官甲○○到庭執行職務。
中　　華　　民　　國　　96　　年　　1 　　月　　31　　日
                  刑事第十五庭審判長法　官  唐照明
                                    法　官  洪乙心
                                    法　官  梁淑美
以上正本證明與原本無異。
如不服本判決，應於收受送達後10日內向本院提出上訴書狀。
中　　華　　民　　國　　96　　年　　2 　　月　　1 　　日
 　　　　　　　　　　　　　　       書記官  林麗文
附錄本判決論罪法條
中華民國刑法第321條
（加重竊盜罪）
犯竊盜罪而有左列情形之一者，處6 月以上、5 年以下有期徒刑
：
一  於夜間侵入住宅或有人居住之建築物、船艦或隱匿其內而犯
    之者。
二  毀越門扇、牆垣或其他安全設備而犯之者。
三  攜帶兇器而犯之者。
四  結夥三人以上而犯之者。
五  乘火災、水災或其他災害之際而犯之者。
六  在車站或埠頭而犯之者。
前項之未遂犯罰之。
